# 请教陈版母公司以非货币资产出资设立子公司的问题

提问人：Jack1017 时间：2019-11-08 06:30:16
某上市公司用其部分非货币性资产出资设立全资子公司，子公司以评估价入账（评估价高于账面价）。根据评估结果以及资产使用部门判断，出资资产中固定资产的预计使用年限将超出在原上市公司核算时的剩余年限，请问子公司层面应该按照资产在原上市公司里核算的剩余年限计提折旧，还是可以按照新的预计使用年限计提折旧。如果按照新的预计使用年限计提折旧，第一，在合并层面是否属于会计估计变更
第二，合并层面抵消的资产增值部分的折旧是按照新的年限还是原来的折旧年限。

回答人：chenyiwei
1 、如果变更后的折旧年限是合理的，且有合理的变更理由（表明此前在母公司的折旧年限确定不构成前期差错），则在合并报表层面属于会计估计变更。
2 、在这种情况下，母公司合并报表层面对该资产的折旧年限也应相应进行变更，故合并层面抵消的资产增值部分的折旧是按照新的年限。